臺灣高雄地方法院刑事判決　　　　　　　　　　　　九十一年度訴字第二一三號
　　公　訴　人　臺灣高雄地方法院檢察署檢察官
　　被　　　告　甲○○
右列被告因違反毒品危害防制條例案件，經檢察官提起公訴（九十一年度毒偵緝字第
三二九號）及併案審理（九十一年度毒偵字第四七七二號），本院判決如左：
    主  文
甲○○連續施用第一級毒品，處有期徒刑捌月，海洛因壹包（淨重零點貳壹公克，包
裝重零點貳貳公克）沒收銷燬之；又施用第二級毒品，處有期徒刑肆月。應執行有期
徒刑拾壹月，海洛因壹包（淨重零點貳壹公克，包裝重零點貳貳公克）沒收銷燬之。
    事  實
一、甲○○前因施用第二級毒品安非他命案件，經本院裁定送觀察、勒戒後，認無繼
    續施用毒品之傾向，經臺灣高雄地方法院檢察署檢察官於民國八十九年三月十七
    日，以八十九年度偵緝字第三Ｏ五號不起訴處分確定。復因連續施用第一、二級
    毒品，經本院裁定觀察、勒戒後，認有繼續施用毒品之傾向，經本院裁定送強制
    戒治，並由台灣高雄地方法院檢察署檢察官提起公訴，嗣於於九十年七月三十一
    日，經臺灣高雄地方法院以九十年度訴字第一○一七號分別判處有期徒刑七月、
    四月，並定應執行有期徒刑十月確定。詎甲○○仍不知悔改，基於施用第一級毒
    品海洛因之概括犯意，自九十一年三月間一日起至同年六月二十五日上午十時許
    止，連續在高雄縣美濃鎮吉洋里吉豐二七號住處施用第一級毒品海洛因多次。另
    被告復基於施用第二級毒品安非他命之犯意，於九十一年五月二十日經警採尿時
    起回溯二十四小時內，在不詳處所，以不明之方式，施用第二級毒品安非他命一
    次。嗣為警分別於同年五月二十日晚上十一時三十分許，在高雄市○○路與高速
    公路口處查獲，並扣得第一級毒品海洛因一小包（淨重○點二一公克，包裝重○
    點二二公克），以及於同年六月二十七日晚上六時四十五分許，在高雄市○○路
    與高速公路口查獲。
二、案經高雄市政府警察局移送臺灣高雄地方法院檢察署檢察官偵查起訴及移送併案
    審理。
    理  由
一、訊據被告甲○○對於右揭連續施用第一級毒品海洛因之事實供承不諱，且被告於
    九十一年五月二十日及九十一年六月二十七日為警查獲時，經分別採尿送驗之結
    果，均呈現曾施用第一級毒品海洛因之嗎啡陽性反應，有高雄醫學大學附設中和
    醫院九十一年七月二日出具之濫用藥物尿液檢驗報告（編號：九一—二０七三號
    ）、高雄市政府衛生局九十一年七月五日出具之高衛試煙字第Ｇ—０七００一號
    煙毒尿液檢驗成績書各一紙在卷可稽。再佐以九十一年五月二十日查獲當日經警
    查獲扣案之白色粉末一包，經送法務部調查局鑑定結果，屬第一級毒品海洛因無
    誤，有該局九十一年六月十日調科壹字第二二００一三五四九號鑑定通知書一份
    在卷可考。是依上開補強證據，已足資擔保被告上開任意性自白具有相當程度之
    真實性，而得使本院確信被告前述自白之犯罪事實確屬真實。又被告於九十一年
    五月二十日採集之尿液亦有送高雄市政府衛生局檢驗，其結果雖未呈施用第一級
    毒品海洛因之嗎啡陽性反應，然上開採集之尿液經送高雄醫學大學附設中和醫院
    以氣相層析質譜儀分析法複驗之結果，呈曾施用第一級毒品海洛因之嗎啡陽性反
    應，按目前國內檢驗尿液的方法，以氣相層析質譜儀分析法之精確度最高，其原
    理係檢品經氣化後，通過層析管分離純化，再將純化後的成分循序送入質譜儀做
    個別的鑑定，因質譜儀所測定之圖譜，在化學上被公認具有指紋特性，故可據以
    完全判定該檢品係為何種化合物，此有法務部調查局第六處八十六年四月九日
    發技（一）字第八六０二０五四０號函可供參考，是自應以精確度較高之上開高
    雄醫學大學附設中和醫院複驗報告作為認定事實之依據，併此敘明。
二、另訊據被告甲○○則矢口否認有施用第二級毒品安非他命之行為，辯稱：伊沒有
    施用安非他命，伊不知為何會有安非他命陽性反應云云。經查：被告於九十一年
    五月二十日為警查獲時，經採尿送高雄醫學大學附設中和醫院，以精確度最高之
    氣相層析質譜儀分析法檢驗之結果，呈現曾施用第二級毒品安非他命之甲基安非
    他命陽性反應，有上開高雄醫學大學附設中和醫院濫用藥物尿液檢驗報告（編號
    ：九一—二０七三號）一紙在卷可稽。而安非他命經口服投與後約百分之七十於
    二十四小時內自尿中排出，約百分之九十於九十六小時內自尿中排出，由於目前
    國內尿液中安非他命之檢驗僅為鑑定其是否呈陽性反應，尚未定其含量，且安非
    他命成分之檢出與其投與方式、投與量、個人體質、採尿時間與檢測器之精密度
    等諸多因素有關，此經行政院衛生署藥物食品檢驗局八十一年二月八日藥檢壹
    字第００一一五六號函示在案。足認被告確有於上開為警查獲採尿時起回溯二十
    四小時內之某時，在某不詳處所，施用第二級毒品安非他命一次無訛，被告空言
    否認，顯係事後飾卸之詞，殊難採信。
三、被告先前因施用毒品案件，於八十八年九月間經本院以八十八年度毒聲字第三八
    一二號裁定送勒戒處所觀察、勒戒後，認無繼續施用毒品之傾向，業經臺灣高雄
    地方法院檢察署檢察官於八十九年三月十七日以該署八十九年度偵緝字第三０五
    號不起訴處分確定，復因連續施用第一、二級毒品，經本院裁定觀察、勒戒後，
    認有繼續施用毒品之傾向，經本院於於九十年七月三十一日，以九十年度訴字第
    一○一七號判決分別判處七月、四月，並定應執行有期徒刑十月確定等情，則有
    上開不起訴處分書、刑事判決書、該署刑案資料查註紀錄表及臺灣高等法院被告
    全國前案記錄表各一份附卷可參，是被告三犯施用毒品海洛因及安非他命之犯罪
    事證明確，犯行實堪認定。
四、按犯毒品危害防制條例第十條之罪，經依該條例第二十條第二項不起訴處分後，
    五年內再犯第十條之罪或三犯以上者，即不適用前項之規定（即應由檢察官偵查
    起訴），毒品危害防制條例第二十條第三項定有明文。因被告前已有二次施用毒
    品之行為，第一次施用毒品之犯行，因無繼續施用傾向，經台灣高雄地方法院檢
    察署檢察官為不起訴處分；而第二次施用毒品之行為，經本院定應執行有期徒刑
    十月確定後，再犯毒品危害防制條例第十條第一、二項之罪，為三犯，依前揭規
    定，即應依毒品危害防制條例第十條第一、二項之規定論罪科刑。其多次施用第
    一級毒品海洛因之行為，時間密接、所犯構成要件相同，為連續犯，應依刑法第
    五十六條規定，以一罪論，並加重其刑。其施用第一、二級毒品前持有毒品之低
    度行為，為其施用第一、二級毒品之高度行為所吸收，不另論罪。被告所犯上開
    二罪，犯意各別，行為不同，應分論併罰。公訴人雖僅就被告於九十一年三月間
    某日起至同年六月二十日止，連續施用第一級毒品海洛因之行為起訴，而就被告
    自九十一年六月二十日起迄同年月二十七日止，仍有連續施用第一級毒品海洛因
    多次之行為未據起訴，然檢察官就犯罪事實一部起訴者，其效力及於全部，本件
    被告上開未據起訴連續施用第一級毒品海洛因多次之行為，與檢察官起訴之部份
    有連續犯之裁判上一罪關係，為起訴效力所及，復經移送併案審理，本院依審判
    不可分原則，自得一併加以裁判。審酌被告已有施用毒品，經觀察、勒戒及強制
    戒治之紀錄，竟再度施用毒品，顯見意志不堅，及其犯罪戕害自身，尚無害及他
    人，犯罪後坦承部分犯行，態度尚佳等一切情狀，爰分別量處如主文所示之刑，
    並定其應執行刑，以資懲儆。扣案之白色粉末，經送法務部調查局檢驗之結果，
    確為第一級毒品海洛因（淨重零點二一公克、包裝重零點二二公克）無訛，已如
    前述，屬毒品危害防制條例第二條所規定之第一級毒品，爰依同條例第十八條第
    一項前段之規定沒收銷燬之（包裝袋與之不能析離，亦應併沒收銷燬之）。
五、另公訴意旨以被告基於概括犯意，除前開施用安非他命一次外，自九十一年三月
    間某日起至同年六月二十日止連續施用第二級毒品安非他命多次，因認被告涉有
    連續施用第二級毒品罪嫌；然此部分犯行業據被告迭於警、偵訊及本院審理時堅
    決否認，且未扣得任何證據足以佐證，此外，復查無其他積極證據足資證明被告
    有何公訴人所指之此部分犯行，此部分犯行既不能證明，原應為無罪之諭知，惟
    公訴意旨認此部分與前揭論罪科刑之施用第二級毒品罪間有連續犯之裁判上一罪
    關係，爰不另為無罪之諭知，併此敘明。
據上論斷，應依刑事訴訟法第二百九十九條第一項前段，毒品危害防制條例第十條第
一項、第二項、第十八條第一項前段，刑法第十一條前段、第五十六條、第五十一條
第五款，判決如主文。
本案經檢察官彭斐虹到庭執行職務。
中    華    民    國      九十一      年      十      月      十八      日
                                  臺灣高雄地方法院刑事第六庭
                                      審判長 法  官     李政庭
                                             法  官     周玉群
                                             法  官     邱泰錄
右正本證明與原本無異。
如不服本判決，應於判決送達後十日內，向本院提出上訴狀。
                                             書記官     林慧君
中    華    民    國      九十一      年      十      月      十八      日
毒品危害防制條例第十條
施用第一級毒品者，處六月以上五年以下有期徒刑。
施用第二級毒品者，處三年以下有期徒刑。
